臺灣基隆地方法院刑事判決　　　　　　　 93年度訴字第875號
公　訴　人　臺灣基隆地方法院檢察署檢察官
被　　　告　甲○○　男　41歲.
上列被告因毒品危害防制條例案件，經檢察官提起公訴（93年度
毒偵字第2257號），本院合議庭裁定由受命法官獨任進行簡式審
判程序，判決如下：
    主  文
甲○○施用第一級毒品，累犯，處有期徒刑拾月。
    理  由
一、犯罪事實：
    甲○○前因施用第二級毒品案件，分別依本院88年度毒聲字
    第307 號、88年度毒聲字第2022號裁定，二次送勒戒處所觀
    察、勒戒後，均認無繼續施用毒品之傾向，經臺灣基隆地方
    法院檢察署檢察官分別於民國88年4 月19日、88年10月16日
    以88年度偵字第830 號及88年度毒偵字第581 號為不起訴處
    分確定。甲○○復因施用第二級毒品案件，再依本院89年度
    毒聲字第798 號裁定令入戒治處所施以強制戒治（已於90年
    7 月11日戒治期滿），並經本院89年度基簡字第371 號判處
    有期徒刑6 月、本院89年度易字第569 號判處有期徒刑7 月
    及本院90年度易字第480 號判處有期徒刑5 月確定（經送監
    接續執行，於91年12月20日假釋出獄，嗣92年1 月18日縮短
    刑期假釋期滿未經撤銷假釋，以已執行完畢論）；甲○○再
    因施用第二級毒品案件，經本院93年度易字第73號判處有期
    徒刑6 月（於93年7 月16日判決確定，現仍執行中）。甲○
    ○又於93 年9月22日下午2 時許，在基隆市○○區○○路31
    巷16號3 樓住處內，以將第一級毒品海洛因粉末與第二級毒
    品安非他命結晶混合後盛置於玻璃球內，用火加以燒烤成煙
    後吸食之方式，同時施用第一級毒品海洛因及第二級毒品安
    非他命一次。嗣於93年9 月22日下午7 時經基隆市警察局第
    二分局警員在基隆市○○區○○路、精一路口通知甲○○到
    場接受尿液採驗後查獲。
二、認定犯罪事實所依據之證據及理由：
　(一)被告自白：被告甲○○於本院審理中自白其上述施用第一、
    二級毒品之犯行，其任意自白核與下列事證相符，自應採為
    證據。
  (二)台灣檢驗科技股份有限公司濫用藥物尿液檢驗報告書（報告
    編號：CH/2004/90565 號）暨列管毒品人口尿液檢體採集送
    驗紀錄表各1 份（附於偵查卷第9 至10頁）：被告於93年9
    月22日下午7 時35分經警查獲後採集之尿液經檢驗結果，呈
    安非他命類陽性反應及海洛因代謝物嗎啡之陽性反應。
  (三)被告前因施用第二級毒品案件，經2 次送勒戒處所觀察、勒
    戒後，均認無繼續施用毒品之傾向，經臺灣基隆地方法院檢
    察署檢察官分別為不起訴處分確定；復因施用第二級毒品案
    件，再依本院89年度毒聲字第798 號裁定令入戒治處所施以
    強制戒治，已於90年7 月11日戒治期滿。此有不起訴處分書
    （附於偵查卷第47頁）、被告全國前案紀錄表及在監
    國紀錄表各一份在卷可按。
三、論罪及科刑之理由：
  (一)查海洛因、安非他命分別係毒品危害防制條例第2 條第2 項
    第1 、2 款所定之第一、二級毒品。核被告所為，係犯毒品
    危害防制條例第10條第1 項之施用第一級毒品罪及同條例第
    10條第2 項之施用第二級毒品罪。被告前受強制戒治之執行
    完畢後5 年內，再犯施用第一、二級毒品罪，依毒品危害防
    制條例第23條第2 項規定，自應依上述規定論處。被告施用
    第一、二級毒品前後，持有第一級毒品海洛因、第二級毒品
    安非他命之低度行為，應分別為其施用第一級、第二級毒品
    之高度行為所吸收，不另論罪。
  (二)被告將第一級毒品海洛因粉末與第二級毒品安非他命結晶予
    以混合置於玻璃球中燒烤而同時吸食之，係以一吸食行為而
    同時施用第一、二級毒品，為一行為觸犯數罪名之異種想像
    競合犯，應依刑法第55條規定，從一重之連續施用第一級毒
    品罪處斷。
  (三)被告前因違反毒品危害防制條例案件，經本院以89年度基簡
    字第371 號判處有期徒刑6 月、89年度易字第569 號判處有
    期徒刑7 月及90年度易字第480 號判處有期徒刑5 月確定，
    經送監接續執行，於91年12月20日假釋出獄，嗣於92年1 月
    18日縮短刑期假釋期滿未經撤銷假釋，以已執行完畢論，有
    被告全國前案紀錄表一份在卷可按。被告於5 年內年再犯本
    件有期徒刑以上之罪，為累犯，應依刑法第47條規定加重其
    刑。
  (四)本院審酌海洛因、安非他命毒品對於人體會產生成癮性、依
    賴性，係足以危害個人健康及社會安全之管制藥物，被告經
    過執行2 次觀察、勒戒及強制戒治，猶不知戒除濫行施用毒
    品惡習，再犯本件施用毒品罪，深陷毒坑無法自拔，及其犯
    罪之自我麻醉動機、犯罪之手段、所生自我戕害結果及犯罪
    後坦承犯行之態度等一切情狀，量處如主文所示之刑，以示
    懲儆。
四、適用之法律依據：
    刑事訴訟法第273 條之1 第1 項、第284 條之1 、第299 條
    第1 項前段，毒品危害防制條例第10條第1 項、第2 項、第
    23條第2項 ，刑法第11條、第55條、第47條。
本案經檢察官樊家妍到庭執行職務。
中　　華　　民　　國　　94　　年　　1 　　月　　14　　日
                  臺灣基隆地方法院刑事第一庭
                  　　法　官  蔡岱霖
上正本證明與原本無異。
對於本判決如有不服，應於收受送達後10日內，向本院提出上訴
書狀，上訴於臺灣高等法院，並按他造當事人之人數附具繕本。
                      書記官  明祖斌
中　　華　　民　　國　　94　　年　　1 　　月　　14　　日
附錄：
本判決論罪之法條全文
毒品危害防制條例第10條第1項、第2項：
施用第一級毒品者，處6月以上5年以下有期徒刑。
施用第二級毒品者，處3年以下有期徒刑。
